{"related": ["expresar"], "etymology": "From Latin exprimere, present active infinitive of exprim\u014d. Was originally inherited (in its Old Spanish form espremir) and later modified in spelling to reflect the Latin etymology. Compare also the doublet  expremir, rarely used today.", "url": "https://en.wiktionary.org/wiki/exprimir", "definitions": ["to squeeze", "to press out the juice"], "verb": "exprimir", "synonyms": [], "description": "exprimir (first-person singular present exprimo, first-person singular preterite exprim\u00ed, past participle exprimido)", "conjugations": {"imperative": {"affirmative": ["", "exprime (t\u00fa) - exprim\u00ed (vos)", "exprima", "exprimamos", "exprimid", "expriman"], "negative": ["", "no exprimas", "no exprima", "no exprimamos", "no exprim\u00e1is", "no expriman"]}, "infinitive": "exprimir", "indicative": {"future": ["exprimir\u00e9", "exprimir\u00e1s", "exprimir\u00e1", "exprimiremos", "exprimir\u00e9is", "exprimir\u00e1n"], "preterite": ["exprim\u00ed", "exprimiste", "exprimi\u00f3", "exprimimos", "exprimisteis", "exprimieron"], "imperfect": ["exprim\u00eda", "exprim\u00edas", "exprim\u00eda", "exprim\u00edamos", "exprim\u00edais", "exprim\u00edan"], "conditional": ["exprimir\u00eda", "exprimir\u00edas", "exprimir\u00eda", "exprimir\u00edamos", "exprimir\u00edais", "exprimir\u00edan"], "present": ["exprimo", "exprimes (t\u00fa) - exprim\u00eds (vos)", "exprime", "exprimimos", "exprim\u00eds", "exprimen"]}, "pastparticiple": {"plural": {"feminine": "exprimidas", "masculine": "exprimidos"}, "singular": {"feminine": "exprimida", "masculine": "exprimido"}}, "gerund": "exprimiendo", "subjunctive": {"imperfect_se": ["exprimiese", "exprimieses", "exprimiese", "exprimi\u00e9semos", "exprimieseis", "exprimiesen"], "future": ["exprimiere", "exprimieres", "exprimiere", "exprimi\u00e9remos", "exprimiereis", "exprimieren"], "imperfect_ra": ["exprimiera", "exprimieras", "exprimiera", "exprimi\u00e9ramos", "exprimierais", "exprimieran"], "present": ["exprima", "exprimas (t\u00fa) - exprim\u00e1s (vos)", "exprima", "exprimamos", "exprim\u00e1is", "expriman"]}}, "pronunciations": []}